【裁判字號】    97,訴,1822
【裁判日期】    970820
【裁判案由】    山坡地保育條例
【裁判全文】
臺灣板橋地方法院刑事判決              97年度訴字第1822號
公  訴  人  臺灣板橋地方法院檢察署檢察官
被      告  乙○○
            甲○○
上列被告等因違反山坡地保育利用條例案件，經檢察官提起公訴
（97年度偵字第1537號），本院判決如下：
    主  文
乙○○共同犯山坡地保育利用條例第三十四條第一項之非法開發
罪，累犯，處有期徒刑柒月。扣案之KOMATSU 牌PC200 型挖土機
壹輛沒收。
甲○○共同犯山坡地保育利用條例第三十四條第一項之非法開發
罪，處有期徒刑陸月，如易科罰金，以新臺幣壹仟元折算壹日。
緩刑年。扣案之KOMATSU 牌PC200 型挖土機壹輛沒收。
    事  實
一、乙○○前於民國91年間因犯傷害罪，經臺灣桃園地方法院於
    91年12月2 日以91年度壢簡字第1117號判處有期徒刑四月，
    於92年2 月1 日確定，於92年5 月9 日易科罰金執行完畢；
    又於94年間因犯公共危險罪，經同院於94年10月20日以94年
    度訴字第1681號判處有期徒刑六月，於94年11月19日確定，
    於95年9 月20日易科罰金執行完畢。猶不知悔改，明知位於
    臺北縣林口鄉○○段（起訴書誤載為菁湖段）後湖小段173
    地號之土地為蔡正友所有，且上開土地業經行政院核定及臺
    灣省政府公告劃定為水土保持法及山坡地保育利用條例所稱
    之山坡地，未經同意不得擅自墾殖、占用或為其他開發、經
    營、使用，竟未經主管機關臺北縣政府核准及土地所有權人
    之同意，自96年12月15日起，夥同與其有違反山坡地保育利
    用條例擅自非法開發犯意聯絡之甲○○，共同在前開土地由
    甲○○駕駛KOMATSU 牌PC200 型挖土機整地開發。嗣經警會
    同臺北縣林口鄉公所人員於96年12月27日上午10時30分許，
    在上開地點當場查獲，並扣得乙○○所有供整地開發所用之
    KOMATSU 牌PC200型挖土機一輛，始查悉上情。
二、案經臺北縣政府警察局新莊分局報請臺灣板橋地方法院檢察
    署檢察官偵查起訴，經本院合議庭裁定以簡式審判程序審理
    。
    理  由
一、上揭犯罪事實，業據被告乙○○及甲○○於本院審理時均坦
    承不諱，並經證人蔡正友於警詢中證述綦詳，且經證人蔡正
    友、證人即臺北縣林口鄉公所人員許政治、證人即現場查獲
    之員警吳崇賢、丙○○於偵查中結證屬實，又有臺北縣林口
    鄉公所違反使用山坡地會勘紀錄、土地登記第二類謄本、地
    籍圖、土地租賃合約書、臺北縣政府警察局新莊分局林口鄉
    分駐所職務報告、代保管單、臺北縣政府農業局97年3 月12
    日北農山字第0970147207號函各一件及查獲現場照片六幀附
    卷可稽，復有被告乙○○所有而供被告二人開挖整地所使用
    之KOMATSU 牌PC200 型挖土機一輛扣案可證，足認被告乙○
    ○、甲○○二人之自白與事實相符，罪證明確，犯行均堪認
    定。
二、核被告乙○○、甲○○所為，均係違反山坡地保育利用條例
    第10條規定，應依同條例第34條第1 項規定論處。被告二人
    就上開犯行具有犯意聯絡及行為分擔，為共同正犯。查被告
    乙○○前於91年間因犯傷害罪，經臺灣桃園地方法院於91年
    12月2 日以91年度壢簡字第1117號判處有期徒刑四月，於92
    年2 月1 日確定，於92年5 月9 日易科罰金執行完畢；又於
    94年間因犯公共危險罪，經同院於94年10月20日以94年度訴
    字第1681號判處有期徒刑六月，於94年11月19日確定，於95
    年9 月20日易科罰金執行完畢，有臺灣高等法院被告前案紀
    錄表在卷可按，其於有期徒刑執行完畢後五年以內故意再犯
    本案之罪，係屬累犯，應依刑法第47條第1 項之規定加重其
    刑。爰審酌被告二人之犯罪動機、目的、手段、分工情形及
    所造成之損害程度，兼衡渠等於犯罪後尚能坦承犯行等一切
    情狀，分別量處如主文所示之刑，並就被告甲○○部分，諭
    知易科罰金之折算標準，以資懲儆。又查被告甲○○前未曾
    受有期徒刑以上刑之宣告，有臺灣高等法院被告前案紀錄表
    附卷可參，其因一時短於思慮，致罹刑章，犯後已坦承犯行
    ，經此偵審程序，當知所警惕，信無再犯之虞，本院認前開
    對其宣告之刑，以暫不執行為適當，爰併宣告緩刑三年，以
    啟自新。
三、扣案之KOMATSU 牌PC200 型挖土機一輛，係被告乙○○所有
    而供被告二人共犯本件犯行所使用之機具，業經被告等供認
    在卷，爰依山坡地保育利用條例第34條第5 項規定，併予宣
    告沒收。
四、末按「除被告所犯為死刑、無期徒刑、最輕本刑為三年以上
    有期徒刑之罪或高等法院管轄第一審案件者外，於前條第一
    項程序進行中，被告先就被訴事實為有罪之陳述時，審判長
    得告知被告簡式審判程序之旨，並聽取當事人、代理人、辯
    護人及輔佐人之意見後，裁定進行簡式審判程序。」刑事訴
    訟法第273 條之1 第1 項定有明文。查本件被告二人所犯山
    坡地保育利用條例第34條第1 項之罪，並非最輕本刑為三年
    以上有期徒刑之罪，且被告等於本院97年8 月6 日審判程序
    進行中，復均就被訴之事實為有罪之陳述，經告知被告等簡
    式審判程序之旨，被告等及檢察官對於本件改依簡式審判程
    序審理亦表示同意，是本院即依刑事訴訟法第273 條之1 第
    1 項規定，裁定本件進行簡式審判程序，併此敘明。
據上論斷，應依刑事訴訟法第273 條之1 第1 項、第299 條第1
項前段，山坡地保育利用條例第10條、第34條第1 項、第5 項，
刑法第11條前段、第28條、第47條第1 項、第41條第1 項前段、
第74條第1 項第1 款，判決如主文。
本案經檢察官劉仕國到庭執行職務
中    華    民    國    97    年    8     月    20    日
                  刑事第一庭    審判長法  官  陳恆寬
                                      法  官  劉景宜
                                      法  官  張江澤
以上正本證明與原本無異。
如不服本判決，應於判決送達後10日內，向本院提出上訴狀。
                                      書記官  林怡秀
中    華    民    國    97    年    8     月    20    日
附錄本案論罪科刑法條全文：
山坡地保育利用條例第10條
在公有或他人山坡地內，不得擅自墾殖、占用或從事前條第一款
至第九款之開發、經營或使用。
山坡地保育利用條例第34條
違反第十條規定者，處六月以上五年以下有期徒刑，得併科新台
幣六十萬元以下罰金。
前項情形致釀成災害者，加重其刑至二分之一；因而致人於死者
，處五年以上十二年以下有期徒刑，得併科新台幣一百萬元以下
罰金；致重傷者，處三年以上十年以下有期徒刑，得併科新台幣
八十萬元以下罰金。
因過失犯第一項之罪致釀成災害者，處一年以下有期徒刑，得併
科新台幣六十萬元以下罰金。
第一項未遂犯罰之。
犯本條之罪者，其墾殖物、工作物、施工材料及所使用之機具沒
收之。


司法院資訊處製作；財團法人民間司法改革基金會備份。
